臺灣高等法院民事裁定　　　　　　　　　　　　　九十三年度再易字第一二一號
　　再審原告　　陳坤榮即元威機電工程行
　　再審被告　　紹新企業有限公司
　　法定代理人　陳鍾月冬
右當事人間請求給付工程款事件，再審原告對於本院九十三年度上易字第一六七號確
定判決提起再審之訴，本院裁定如左：
    主      文
再審之訴駁回。
再審訴訟費用由再審原告負擔。
    事實及理由
一、再審原告主張：本院九十三年度上易字第一六七號確定判決（下稱原確定判決）
    採信證人邱光雄之證詞，而認定再審原告確有同意訴外人邱光雄代找再審被告施
    作工程而成立承攬契約，依民法第一百零三條第一項規定，該承攬契約效力及於
    再審原告，有違司法院大法官釋字第五八二號解釋，其適用法規顯然錯誤。又原
    確定判決如斟酌再審原告所提出中興有聯公司離職申請書、證人邱光雄所立切結
    書及再審原告寄發予證人邱光雄之二封存證信函，則再審原告必可受較有利之裁
    判，惟原確定判決未經調查遽下結論，甚至引用證人邱光雄之不實證詞作為判決
    基礎，不僅於法不合，又屬違憲，爰依民事訴訟法第四百九十六條第一項第一、
    二、十一、十二、十三款、第四百九十七條、第四百九十八條規定提起再審之訴
    等語，並聲明：(一)原確定判決廢棄，駁回再審被告之訴。(二)確認再審原告與再審
    被告間新台幣九十四萬五千元之承攬法律關係無效。
二、按再審之訴，應於三十日之不變期間內提起；前項期間，自判決確定時起算，判
    決於送達前確定者，自送達時起算；其再審之理由發生或知悉在後者，均自知悉
    時起算；不得上訴之判決，於宣示時確定，民事訴訟法第五百條第一、二項及第
    三百九十八條第二項前段分別定有明文。經查，原確定判決係不得上訴第三審之
    判決，於民國（下同）九十三年五月十二日宣示，並於同年五月二十日送達再審
    原告，此有宣示判決筆錄及送達證書在卷可稽（見本院九十三年度上易字第一六
    七號卷第一一九、一二七頁）。又原確定判決是否有適用法規錯誤、判決理由與
    主文顯有矛盾或就足以影響判決之重要證物漏未斟酌等情事，於再審原告收受原
    確定判決時即可知悉，是再審原告以上開事由提起再審之訴，自應於受原確定判
    決送達時起三十日之不變期間內提起。至於司法院大法官釋字第五八二號解釋，
    乃係針對刑事審判之共同被告所為不利於己之陳述，得否採為認定其他共同被告
    犯罪事實之證據所為之闡釋，並不適用於本件民事訴訟程序，是再審原告以該解
    釋係於九十三年七月二十三日作成，其於此時始知原確定判決有適用法規錯誤之
    再審理由，應自是日起算再審期間云云，顯有誤會，而不可採。又再審原告並未
    主張及證明於原確定判決確定後有何為原確定判決基礎之民事、刑事、行政訴訟
    判決及其他裁判或行政處分已變更，或發現就同一訴訟標的在前已有何確定判決
    或和解、調解或得使用該判決或和解、調解，或發現何未經斟酌之證物或得使用
    該證物（即在前訴訟程序不知有該證物，現始知之，或雖知有此證物而不能使用
    ，現始得使用）等情事，則依上開規定，本件再審期間仍應自再審原告受原確定
    判決送達之日即九十三年五月二十日起算，而再審原告迄至九十三年八月六日始
    提起本件再審之訴，顯逾三十日之不變期間，其再審之訴自不合法。
三、綜上所述，本件再審之訴為不合法，爰裁定如主文。
中　　　華　　　民　　　國　　九十三　　年　　　八　　　月　　二十三　　日
                                    民事第五庭
    　　　　　　　　　　　　　　　　　　審判長法　官　張　劍　男
    　　　　　　　　　　　　　　　　　　　　　法　官　蔡　芳　齡
    　　　　　　　　　　　　　　　　　　　　　法　官　彭　昭　芬
正本係照原本作成。
不得抗告。
中　　　華　　　民　　　國　　九十三　　年　　　八　　　月　　二十四　　日
　　　　　　　　　　　　　　　　　　　　　　　書記官　丁　華　平
